# 请教陈版主政府补助贷款贴息的相关问题

提问人：hcr809 时间：2021-08-02 20:06:50
公司与政府部门 2014 年签订合同，承担科技成果转化项目，合同中约定政府部门拨付资金共 1200 万元，其中 500 万元为贷款贴息，用以补贴项目实施期间的借款费用。贴息需要在项目通过验收后，凭专项审计报告、借款合同等材料申请，且在项目实施期间的收入、净利润、税收均需要打到相关指标。该项目在2015-2018年间进行，公司取得银行借款并以自有资金支付了相关利息， 2018 年项目通过验收，并由相关事务所出具专项审计报告； 2019 年，公司收到 500 万元的贴息并计入当期其他收益。
请教陈老师：根据政府补助准则，财政将贴息资金直接拨付给企业，企业应当将对应的贴息冲减相关借款费用，且一般政府补助应按照收付实现制确认。但对于该笔贷款贴息，公司与政府部门已签订相关合同，明确了该笔政府补助金额、条件等，可否按照权责发生制确认，借款期间冲减项目实施期间的财务费用-利息支出，挂其他应收款，在 2019 年实际收到时冲减其他应收款呢。
希望陈版主赐教，谢谢！

回答人：chenyiwei
此类贴息，由于需满足一定条件才能获得，故存在较大不确定性，建议在实际收到时确认。
在实际收到贴息款项时，首先冲减对应的作为补助对象的利息支出在前期资本化计入资产成本的部分（贷记相关资产科目，相应调整后续期间该等资产的折旧或摊销额），贴息款超出资本化利息的部分作为对费用化利息的补助，贷记收到当期的“财务费用——利息支出”。